臺灣臺北地方法院民事裁定
109年度重訴字第1198號

原      告  柏承科技股份有限公司       
即反訴被告        

法定代理人  李齊良
訴訟代理人  廖信憲律師
被      告
即反訴原告  新立承開發股份有限公司

法定代理人  楊采淋
訴訟代理人  王東山律師
複代理人    李美寬律師
            許富雄律師
訴訟代理人  王國棟律師
            林郁倫律師
            鄧又輔律師
            
上列當事人間請求返還價金等事件，本院裁定如下：
    主    文
本件應再開言詞辯論。
    理    由
本件有就下列事項調查之必要，爰再開言詞辯論程序。兩造應於
民國一一一年五月十五日以前，具狀陳明下列事項（繕本逕送對
造），俾便進行。
應陳報之事項：
（一）原告（即反訴被告）方面：
    １原告係因被告遲誤兩造間買賣合約第三條履行期限之約定
      ，依民法第二百五十四條規定經定期催告後仍未能履行而
      解除兩造間買賣契約；抑或因被告所交付安裝之廢水節能
      設備有不具約定效用之瑕疵，依民法第三百五十九條規定
      解除本件買賣契約。如為前者，請併陳明兩造間買賣合約
      所定之履行期限為何日（即主張被告何時構成給付遲延）
      及其計算方式暨證據資料；如為後者，請併陳明買賣標的
      物危險移轉之時間、瑕疵何時發現、何時通知暨證據資料
      。
    ２兩造間買賣合約就買賣標的物日處理量「1000噸」，是否
      應同時折算為每小時處理量「45.4、45或41.6噸」？亦即
      如買賣標的設備之廢水原水進量24小時累積未逾1000噸，
      但每小時超逾45.4、45或41.6噸，是否屬超逾設備處理上
      限？
　　３兩造曾否於民國一０九年七月三日作成買賣標的設備每日處
      理量（廢水原水進量）超逾1000噸時，責任歸屬原告之決
      議？
　　４買賣標的設備是否已經正式上線運轉？何時上線運轉？　
（二）被告（及反訴原告）方面：
　　１依兩造間買賣合約第三條所定「交貨完成設備安裝含測試
      完成上線運轉」之履行期限為何日？有無應扣除之延遲天
      數及期間？如有，具體事由及期間為何？經計算結果，履
      行期限展延至何時？
　　２被告係主張於前項履行期限屆至前已經履行完畢，抑或遲
      誤履行期係不可歸責於被告？如為前者，請敘明履行時及
      證據資料；如為後者，請敘明不可歸責之事由及證據資料
      。
　　３兩造間買賣合約就買賣標的物日處理量「1000噸」，是否
      應同時折算為每小時處理量「45.4、45或41.6噸」？亦即
      如買賣標的設備之廢水原水進量24小時累積未逾1000噸，
      但每小時超逾45.4、45或41.6噸，是否屬超逾設備處理上
      限？如是，證據資料為何？如否，一０九年八月七日兩造
      派員會同第三檢驗公司人員採樣送驗當日，廢水原水進量
      是否未逾買賣標的設備處理上限？
    ４被告於一０九年八月二十四日以後獲悉兩造同年月七日會同
      採樣送驗結果水質不符約定標準，何以未依兩造間買賣契
      約第七條水質驗收第二款之約定，十五日內調整再次進行
      驗收？
　　５證人陳琪峰證稱買賣標的設備之日處理量（即廢水原水進
      量）得自行以馬達控制，有無爭執？
    ６買賣標的設備是否已經正式上線運轉？何時上線運轉？　
中　　華　　民　　國　　111 　年　　4 　　月　　7 　　日
                    民事第四庭  法　官  洪文慧
以上正本係照原本作成。
本裁定不得抗告。
中　　華　　民　　國　　111 　年　　4 　　月　　7 　　日
                                書記官  顏子薇